臺灣高雄地方法院民事判決　九十一年度訴字第九六四號
　　原　　　告　合作金庫銀行股份有限公司
　　法定代理人　丙○○
　　訴訟代理人　甲○○
　　　　　　　　丁○○
　　被　　　告　乙○○
右當事人間清償借款事件，本院判決如左：
    主    文
被告應給付原告新台幣捌拾陸萬柒仟玖佰肆拾壹元，及其中新台幣捌拾貳萬捌仟壹佰
壹拾柒元部分，自民國九十一年一月十七日起至清償日止，按週年利率百分之八點零
八四計算之利息，暨自民國九十一年一月十七日起至清償日止，按上開利率百分之廿
計算之違約金。
訴訟費用由被告負擔。
本判決於原告以新臺幣貳拾捌萬玖仟元為被告供擔保後，得假執行。但被告如於假執
行程序實施前，以新臺幣捌拾陸萬柒仟玖佰肆拾壹元為原告預供擔保，得免為假執行
。
    事　實　與　理　由
壹、原告方面：
一、聲明：除供擔保為假執行及免為假執行之金額外，求為判決如主文所示。
二、陳述：緣訴外人張民昆於民國八十六年五月二十六日，邀同訴外人張朝欽與被告
    乙○○為連帶保證人，向原告借款新台幣（下同）三百二十萬元，並簽訂借據、
    其他約定事項書，約定借款期間自八十六年五月二十六日起至一○六年五月二十
    六日止，依年金法計算，按月平均攤還本息，利息則按原告銀行基本放款利率加
    碼年息百分之零點八計算（當時約定利率即為百分之八點一），並願按原告調整
    之基本放款利率而變動；如未按期繳付本息，即喪失期限利益，全部債務視為到
    期，其逾期在六個月以內者，按上開利率百分之十，逾期超過六個月者，按上開
    利率百分之二十計付違約金。詎主債務人張民昆竟僅遲付本息，全部債務視為到
    期，原告遂聲請本院拍賣資為系爭借款擔保之不動產，共計受償二百十九萬三千
    二百七十九元，於依法抵充部分利息與本金後，尚欠如主文所示之本金、利息及
    違約金未獲受償，雖屢經催討，張民昆仍置之不理，而被告乙○○既為系爭借款
    之連帶保證人，自應就張民昆所積欠原告之借款、利息及其違約金，負連帶清償
    之責。為此乃依消費借貸、連帶保證之法律關係，提起本件訴訟，請求被告給付
    。至被告雖辯稱系爭借款嗣經過更換連帶保證人之手續，其已毋需負保證之責等
    語，惟系爭借款係在完成被告連帶保證之程序後，原告才准予核貸該筆金額，故
    被告辯稱顯不足採。
貳、被告方面：
一、聲明：
　(一)原告之訴駁回。
  (二)訴訟費用由原告負擔。
  (三)如受不利之判決，願供擔保免為假執行。
二、陳述：系爭借據上之簽名確為其本人所親簽，而為系爭借款之連帶保證人，然因
    原告認該借款尚需房屋以為擔保，主債務人即向被告陳稱要以他人再為連帶保證
    人，惟被告並無將當初所簽之借據收回，但仍質疑為何其仍需負連帶保證之責。
參、經查，訴外人張民昆於八十六年五月二十六日，邀同訴外人張朝欽與被告乙○○
    為連帶保證人，向原告借款三百二十萬元，並簽訂借據、其他約定事項書一節，
    為兩造所不爭執，並有卷附之借款借據及其他約定書可稽，堪信為真實。再參以
    系爭借據上關於主債務人張民昆、連帶保證人張朝欽及被告對保之時間，皆係於
    八十六年三、四月間，惟系爭借款借據則係於八十六年五月二十六日始正式成立
    ，是足證原告主張本件借款係於被告完成連帶保證之程序，才准予核貸一節為真
    實；而被告復自承其並無取回原保證契約，更無舉證證明系爭保證契約確經終止
    ，故被告辯稱其並毋需負連帶保證之責顯不足採。
肆、按借用人應於約定期限內，返還與借用物種類、品質、數量相同之物；遲延之債
    務，以支付金錢為標的者，債權人得請求依法定利率計算之遲延利息，但約定利
    率較高者，仍從其約定利率；當事人得約定債務人不履行債務時，應支付違約金
    ，此為民法第四百七十八條前段、第二百三十三條第一項、第二百五十條第一項
    所明文規定。再按連帶債務之債權人，得對債務人中之一人或數人或其全體，同
    時或先後請求全部或一部之給付；連帶債務未全部履行前，全體債務人仍負連帶
    責任，民法第二百七十三條第一、二項定有明文；又連帶保證債務，則係指保證
    人與主債務人負同一債務，對於債權人各負全部給付之責任者而言，此觀之民法
    第二百七十二條第一項規定連帶債務之文義甚明，最高法院八十八年度台上字第
    一八一五號判決意旨照。故查，本件主債務人張民昆向原告借款後，並未按期繳
    納本息，全部債務視為到期，已如上述，而被告既為系爭債務之連帶保證人，揆
    諸上開說明，其自應就主債務人張民昆積欠原告之上開債務負連帶清償之責，而
    原告亦有權向主債務人或被告為全部或一部之請求。從而，原告依消費借貸、連
    帶保證之法律關係，請求被告給付原告八十六萬七千九百四十一元，及其中八十
    二萬八千一百一十七元部分，自九十一年一月十七日起至清償日止，按週年利率
    百分之八點零八四計算之利息，暨按上開利率百分之廿計算之違約金，即屬正當
    ，應予准許。
伍、兩造陳明願供擔保請為宣告假執行或免為假執行，經核均與規定相符，爰分別酌
    定相當之擔保金額予以宣告。
陸、據上論結，本件原告之訴為有理由，依民事訴訟法第七十八條、第三百九十條第
    二項、第三百九十二條，判決如主文。
中　　　華　　　民　　　國　　九十一　　年　　　五　　　月　　三　　　　日
                              臺灣高雄地方法院民事第一庭
~B法　　　官　林靜梅
右為正本係照原本作成。
如不服本判決，應於送達後廿日內，向本院提出上訴狀並表明上訴理由，如於本
判決宣示後送達前提起上訴者，應於判決送達後十日內補提上訴理由書（須附繕本）
。
中　　　華　　　民　　　國　　九十一　　年　　　五　　　月　　三　　　　日
~B法院書記官　曾瓊玉
